【裁判字號】    96,訴,2498
【裁判日期】    970909
【裁判案由】    違反家庭暴力防治法等
【裁判全文】
臺灣彰化地方法院刑事判決              96年度訴字第2498號
公  訴  人  臺灣彰化地方法院檢察署檢察官
被      告  甲○○
上列被告因違反家庭暴力防治法等案件，經檢察官提起公訴（96
年度偵字第7990號），本院判決如下：
    主  文
本件公訴不受理。
    理  由
一、公訴意旨係以：被告甲○○為告訴人乙○○之子，具有家庭
    暴力防治法第3 條第2 款所稱之家庭成員關係。被告（起訴
    書誤載為乙○○）曾因違反家庭暴力防治法等案件，甫於民
    國96年7 月30日經臺灣彰化地方法院判處拘役25日，且被告
    （起訴書誤載為乙○○）前因有對告訴人乙○○施用暴力之
    情事，經本院於95年11月30日以95年度家護字第600 號裁定
    核發民事通常保護令，令被告不得對告訴人乙○○實施身體
    或精神上不法侵害之行為，且不得直接或間接對於告訴人乙
    ○○（起訴書誤載為陳許妙）為騷擾行為，並應於95年12月
    31日前，遷出告訴人乙○○之住所即彰化縣花壇鄉（起訴書
    漏載花壇鄉○○○村○○街148 巷1 弄22號，且應最少遠離
    告訴人乙○○之上開住所至少100 公尺，保護令之有效期間
    為1 年。詎被告仍不知悔改，於收受並知悉上開保護令內容
    後，在該保護令之有效期間內，拒不搬遷，復因酒後返家，
    與告訴人即其母乙○○發生爭執，被告竟基於傷害及違反上
    開民事保護令之犯意，於96年8 月25日晚上8 時30分，在告
    訴人乙○○位於上址住處，以「幹妳娘」、「破麻」等穢語
    辱罵告訴人乙○○，並摔壞家中之電風扇、電子時鐘等物（
    毀損部分未據告訴），及毆打告訴人乙○○，致告訴人乙○
    ○受有頭部外傷及臉部擦傷、胸部挫傷、右肩部挫傷等普通
    傷害，復對告訴人乙○○恫稱：「要放火燒房子」、「要殺
    死他」等語，致告訴人乙○○心生畏懼，而違反上開民事保
    護令，認為被告上揭所為，係涉犯家庭暴力防治法第61條第
    1 款至第4 款之違反保護令罪嫌、刑法第280 條、第277 條
    第1 項之傷害直系血親尊親屬罪嫌、刑法第305 條之恐嚇危
    害安全等罪嫌等語。
二、按被告死亡者，法院應諭知不受理之判決，且得不經言詞辯
    論為之，刑事訴訟法第303 條第5 款、第307 條亦分別定有
    明文。
三、經查，被告業於97年7 月19日晚上7 時18分，在設於彰化縣
    彰化市○○街135 號之財團法人彰化基督教醫院內，因呼吸
    衰竭、巴拉圭中毒、腎臟衰竭而自然死亡之事實，此有彰化
    縣警察局彰化分局97年7 月25日彰警分偵字第0970022976號
    函文檢附之財團法人彰化基督教醫院97年7 月19日死亡證明
    書1 紙（參見本院卷宗）在卷可稽，應堪認定。故本案依法
    應為不受理判決，揆諸前開說明，爰不經言詞辯論，逕為諭
    知不受理之判決。
據上論結，應依刑事訴訟法第303 條第5 款、第307 條，判決如
主文。
中    華    民    國    97    年    9     月    9     日
                  刑事第八庭    審判長法  官  簡婉倫
                                      法  官  陳銘壎
                                      法  官  唐中興
以上正本證明與原本無異。
如不服本判決，應於判決送達後10日內，向本院提出上訴書狀，
上訴書狀應「敘述具體上訴理由」，並按他造當事人之人數附繕
本。「切勿逕送上級法院」。
告訴人或被害人對於判決如有不服具備理由請求檢察官上訴者，
其上訴期間之計算係以檢察官收受判決正本之日期為準。
中    華    民    國    97    年    9     月    9     日
                                      書記官  吳政


司法院資訊處製作；財團法人民間司法改革基金會備份。
